---
title: "Introduction"
author: "Takahiko AOYAMA"
date: "2020/10/18"
output: html_document
---
Text encoding UTF-8

### コーディング

```{r}
x <- c(2,4,6)
x

y <- matrix(c(1,2,3,4,5,6), ncol=2)
y

```

### ベクトル、マトリクス、データフレーム、リスト

ベクトル（実数型）

```{r}
v <- c(1:20)
v
```

ベクトル（文字列型）

```{r}
v2 <- c("赤", "黄色", "青", "red", "blue")
v2
```

ベクトルを列数５のマトリクスに

```{r}
m <- matrix(v, nrow = 5)
m
```

マトリクスの右側に文字ベクトルをくっつける
m2は文字列型になる
```{r}
m2 <- cbind(m, v2)
m2
```

数値ベクトルと文字ベクトルをデータフレームに

```{r}
d <- data.frame(x=c(1,2,3,4,5),
                y=c("red", "blue", "yellow", "green" , "pinc")
                )
View(d)
```

データフレームの列を参照する

```{r}
d$x
```

行列、ベクトル、値をリストにまとめる

```{r}
L <- list(mat=m, vec=v2, value=999 )
L
```

リスト内の要素を参照する

```{r}
L$mat[2,2]
```

### 正規分布に従うデータ作成

RのコードはRチャンク内に記載します。  
Rチャンクとは、下記のグレー部分のことを言います。  
{}内は、  
{r チャンクラベル, チャンクオプション}  
を記載します。小文字のrは必須です。  
```{r data, eval=T, include=TRUE}
set.seed(12345) # 乱数のシード
data <- rnorm(n = 100, mean = 0, sd = 1) # 平均０、標準偏差１の正規分布 

```

### 作成したデータのヒストグラム作成

作成したオブジェクトは、異なるRチャンクでも引き継がれます。  
Rチャンクの挿入は、ctrl + Alt + iで可能です。

```{r}

hist(data)

```

チャンクオプション `echo=FALSE` で、Rチャンクはドキュメントに表示させず、実行結果だけを表示できます。




```{r histgram 2, echo=FALSE}
hist(data)
```



